臺灣臺中地方法院刑事判決
                                  109年度交簡上字第365號
上  訴  人  臺灣臺中地方檢察署檢察官
上  訴  人
即  被  告  黃淑敏


上列上訴人等因被告過失傷害案件，不服本院中華民國109 年10
月30日109 年度中交簡字第2889號第一審刑事簡易判決（聲請簡
易判決處刑案號：109 年度偵字第28890 號），提起上訴，本院
管轄之第二審合議庭判決如下：
    主    文
上訴駁回。
黃淑敏緩刑貳年。
    事實及理由
一、本案經本院審理結果，認第一審刑事簡易判決之認事、用法
    及量刑均無不當，應予維持，並引用第一審刑事簡易判決書
    （含聲請簡易判決處刑書）記載之事實、證據及理由（如附
    件）。
二、檢察官循告訴人請求上訴意旨略以：被告黃淑敏於本案發生
    後，迄未與告訴人淺井聰達成和解，亦未向告訴人道歉，致
    告訴人深感痛苦與不平。原審在未得有告訴人之宥恕並達成
    和解給付相當賠償金之情況下，僅判處被告拘役50日，得易
    科罰金，顯屬過輕等語。
三、上訴人即被告（下稱被告）上訴意旨略以：告訴人是日本人
    ，原審時因為告訴代理人沒有代理權，我無法與告訴人和解
    ，後來我們和解了，請求宣告緩刑等語。
四、按關於刑之量定及緩刑之宣告，係實體法上賦予法院得為自
    由裁量之事項，倘其未有逾越法律所規定之範圍，或濫用其
    權限，即不得任意指摘為違法（最高法院75年度台上字第70
    33號判決意旨參照）。原審認被告本案犯行罪證明確，適用
    刑事訴訟法第449 條第1 項前段、第3 項、第454 條第2 項
    ，道路交通管理處罰條例第86條第1 項，刑法第284 條前段
    、第62條前段、第41條第1 項前段，刑法施行法第1 條之1
    第1 項等規定，並審酌被告駕駛車輛應確實遵守交通規則，
    以維護其他用路人之安全，卻因一時疏忽，肇事造成行走在
    行人穿越道之告訴人受傷，實屬不該，然被告犯後坦承犯行
    ，且有意與告訴人和解，僅因告訴人為外籍人士並已出境，
    致無法洽談和解事宜，及其智識程度、工作、家庭經濟狀況
    等一切情狀，量處拘役50日，並諭知易科罰金之折算標準。
    經核原審判決認事用法並無違誤，已依道路交通管理處罰條
    例第86條第1 項加重其刑，並審酌被告係自首而予被告減輕
    其刑，就量刑部分，亦係以被告之責任為基礎，斟酌刑法第
    57條所列事項，而為刑之量定，並未逾越法定刑度，本院當
    予尊重。檢察官及被告以前詞提起上訴，均並未指摘原判決
    有何違背法令之處，且被告係於上訴後始與告訴人成立和解
    ，難認原審量刑有何違誤，是其上訴均為無理由，均應予駁
    回。
五、被告未曾因故意犯罪受有期徒刑以上刑之宣告，此有臺灣高
    等法院被告前案紀錄表在卷可查。又被告於本院審理中已和
    告訴人成立和解，此有和解書、刑事補充告訴理由狀在卷足
    憑（見本院簡上卷第57、109 頁），本院審酌本案係因被告
    駕車不慎所致，非故意犯罪，且被告於偵查、本院準備程序
    及審理時均坦承犯行，並已和告訴人成立和解，深具悔意，
    其經此偵審程序及刑之宣告，自當知所警惕，信無再犯之虞
    ，是本院綜核上開各情，認對被告所宣告之刑，以暫不執行
    為適當，爰依刑法第74條第1 項第1 款規定，併予宣告緩刑
    2 年。
據上論斷，依刑事訴訟法第455 條之1 第1 項、第3 項、第373
條、第368 條，刑法第74條第1 項第1 款，判決如主文。
本案經檢察官陳信郎聲請簡易判決處刑及提起上訴，檢察官羅秀
蓮到庭執行職務。
中    華    民    國   110    年    9      月    8    日
                  刑事第六庭  審判長法  官  柯志民
                                    法  官  陳昱翔
                                    法  官  蔡逸蓉
以上正本證明與原本無異。
不得上訴。
　　　　　　　　　　　　　　　　　　書記官  葉俊宏
中　　華　　民　　國　　110 　年　　9 　　月　　8 　　日
附錄論罪科刑法條
刑法第284 條
因過失傷害人者，處一年以下有期徒刑、拘役或十萬元以下罰金
；致重傷者，處三年以下有期徒刑、拘役或三十萬元以下罰金。